# 请教陈版企业合并问题，谢谢

提问人：jeffwenc 时间：2010-12-13 18:54:20
同一控制下企业合并，被合并方下还有子公司情况的净资产确认， 1 、合并方做长期股权投资成本是以被合并方合并净资产入账还是以被合并方单体净资产入账？ 2 、如果以被合并方单体净资产入账，在进行合并方合并时长期股权投资与被合并方合并净资产不致怎样抵消？ 请帮忙解答？谢谢

回答人：chenyiwei
回复 楼主 jeffwenc 的帖子此问题以讨论过多次。在同一控制下企业合并中，被合并方还有子公司的情况下，根据（被合并方合并日的合并资产负债表上所显示的归属其母公司股东的净资产＊本次合并方取得的股权比例）计算长期股权投资的初始成本，并据此进行合并抵销。